臺灣臺中地方法院刑事判決
110年度訴字第196號
公  訴  人  臺灣臺中地方檢察署檢察官
被      告  廖惠悊


            廖慶生


            陳俊廷




上列被告因傷害等案件，經檢察官提起公訴（109年度偵字第296
84號），本院判決如下：
    主    文
本件公訴不受理。
    理    由
一、公訴意旨略以：被告陳俊廷於109年7月13日18時30分許，在
    臺中市○○區○○路0巷00號前臭豆腐攤，不滿被告廖惠悊抽菸
    之煙灰經由電風扇朝其與女友林佩儀飄散，持手機拍攝被告
    廖惠悊，而與被告廖惠悊發生爭執，被告廖惠悊基於毀損之
    犯意，將被告陳俊廷所有之手機揮落於地，致該手機保護貼
    刮損，被告廖惠悊、陳俊廷各基於傷害之犯意，雙方互相拉
    扯，致被告廖惠悊受有頸部及下背部挫扭傷等傷害，被告廖
    慶生見狀，亦基於傷害、毀損之犯意，徒手毆打被告陳俊廷
    ，雙方進而互相拉扯、推擠，導致被告陳俊廷眼鏡掉落，致
    被告陳俊廷所有之眼鏡斷裂、黑色側背包之背帶伸縮故障及
    黑色短袖T-shirt衣領線斷裂，足生損害於被告陳俊廷，被
    告廖慶生則受有右頸、右手上臂、左手前臂、左手大拇指、
    右腰及下背部擦挫傷等傷害，而被告陳俊廷因被告廖惠悊、
    廖慶生前開傷害行為，受有左側上臂挫傷，右側上臂挫傷，
    頸部鈍傷，右側顏部鈍傷、胸部挫傷、下背和骨盆挫傷、頭
    皮鈍傷、右側前臂挫傷等傷害。因認被告廖惠悊、廖慶生均
    涉犯刑法第277條第1項之傷害罪嫌、同法第354條毀損罪嫌
    ，被告陳俊廷涉犯刑法第277條第1項之傷害罪嫌等語。
二、按告訴乃論之罪，告訴人於第一審辯論終結前得撤回其告訴
     ，告訴經撤回者，應諭知不受理之判決，並得不經言詞辯
    論為之，刑事訴訟法第238條第1項、第303條第3款、第307
    條分別定有明文。
三、經查，被告廖惠悊、廖慶生涉犯之刑法第277條第1項之傷害
    罪、同法第354條毀損罪，及被告陳俊廷涉犯之同法第277條
    第1項之傷害罪嫌，依同法第287條前段、第357條規定，均
    係告訴乃論之罪，茲因被告3人調解成立，被告3人並於第一
    審辯論終結前相互撤回告訴，有本院調解程序筆錄及聲請撤
    回告訴狀附卷可稽（見本院卷第293至295頁），爰不經言詞
    辯論，諭知不受理之判決。
據上論斷，應依刑事訴訟法第303條第3款、第307條，判決如主
文。
本案經檢察官楊仕正提起公訴。
中　　華　　民　　國　　110 　年　　10　　月　　18　　日
                  刑事第十三庭  審判長法  官  李宜娟
　　　　　　　　　                    法  官  陳怡秀
　　　　　　　　　　　　　　　　      法  官  洪瑞隆
以上正本證明與原本無異。
如不服本判決應於收受判決後20日內向本院提出上訴書狀，並應
敘述具體理由；其未敘述上訴理由者，應於上訴期間屆滿後20日
內向本院補提理由書（均須按他造當事人之人數附繕本）「切勿
逕送上級法院」。
                                　　　書記官  許家齡
中　　華　　民　　國　　110 　年　　10　　月　　18　　日